Ica, Perú | https://www.linkedin.com/in/e-aquije/923082432 | enriqueaquije97@gmail.com

ENRIQUE BRYAN AQUIJE TIPACTI

Ingeniero de Sistemas Computacionales con experiencia como Analista de Bases de Datos, especializado en Oracle SQL y PL/SQL.

Mi habilidad para analizar datos, automatizar procesos y trabajar en equipo ha sido una contribución significativa al progreso de los proyectos, especialmente en la propuesta de mejoras en procedimientos almacenados y el desarrollo de paquetes para importantes E-commerce del cliente Protecta Security.

He completado recientemente una especialización en Análisis de Datos y estoy emocionado por aplicar estos conocimientos. Además, estoy comprometido a seguir expandiendo mis habilidades y avanzar hacia el rol de Ingeniero de Datos, donde pueda poner en práctica mi experiencia y seguir creciendo profesionalmente de manera sustancial.

EXPERIENCIA

DEVMENTE

Database Analyst (Abr. 2022 - Actualidad) - Lima, Perú

- Verificación de incidencias en las BD (Producción, QA y Desarrollo).
- Generación de reportes complejos para múltiples Dashboards para la Plataforma Metabase.
- Optimización de consultas SQL.
- Participación en proyectos de migración.
- Generación de scripts (DDL, DML, TCL).
- Programación PL/SQL (Bloques Anónimos, Packages, Stored Procedures, Jobs, etc).

ZONA REGISTRAL N° IX SUNARP

Practicante Pre - Profesional en la Unidad de Tecnologías de la Información (Ene. 2020 – Abr. 2022) - Lima, Perú

- Resolución de incidencias y solicitudes de soporte técnico de nivel 1 y nivel 3.
- Coordinación con equipos técnicos de nivel 2 para resolver problemas de Tl.
- Generación de reportes para el área de Registro Público Vehicular, utilizando consultas SQL.
- Entrenamiento de nuevos miembros del equipo en el uso de consultas y procedimientos de base de datos.
- Colaboración interdepartamental para resolver eficientemente problemas de gestión de datos.

EDUCACIÓN

ONE - ORACLE NEXT EDUCATION

• Especialización Front - End | Ene. 2024 - Jul. 2024

CERTUS

• Especialización en Data Analytics | Nov. 2023 – Abr. 2024

UNIVERSIDAD PRIVADA DEL NORTE

• Ingeniería de Sistemas Computacionales | Mar. 2016 - Dic. 2021

CURSOS

DATABRICKS

• Databricks Lakehouse Fundamentals | Abr. 2024

IBM

- Big Data Foundations I y 2 | Abr. 2024
- Hadoop Foundations | Abr. 2024
- Spark Level I | Abr. 2024
- Python for Data Science | Ene. 2024

NETZUN

- Power BI Básico | Dic. 2023
- Git y Github Profesional | Abr. 2023

TALLERES ORACLE

• Administración de BD Oracle 19c | Ene. 2023

PROJECT MANAGEMENT INSTITUTE

• Project Management Ready | Abr. 2022

SCRUM STUDY

• Scrum Fundamentals (SFC) | Ene. 2022

CÁMARA LATINOAMERICANA DEL COMERCIO

• Base de Datos SQL Server 2019 | Nov. 2021

GALAXY TRAINING

• Oracle 19C Developer PL/SQL | Ago. 2021